---
title: 'Tarea 10: Representación gráfica'
author: "Jhan Kevin"
date: "19/5/2020"
output:
  html_document: default
  pdf_document: default
---

```{r setup, include=FALSE}
knitr::opts_chunk$set(echo = TRUE)
```

### Cargar datos

Instala y carga el paquete `MASS`.

En el hay una tabla de datos llamada birthwt sobre factores que pueden incidir en el peso de los niños al nacer.

```{r CargaDatos}

#install.packages("MASS")
library(MASS)
df_baby <- birthwt
```

Utiliza `str()` y `head()` para explorar la estructura, y con `help()`, mirar el significado de cada variable.

```{r VerDatos}

str(df_baby)
head(df_baby)
#?birthwt
```

### 1. Calcula una tabla de frecuencias relativas marginales de los pares (raza de la madre, peso inferior a 2.5 kg o no) que permita ver si la raza de la madre influye en el peso del bebé.

```{r Punto1-1}

raza <- factor(df_baby$race, labels = c('Blanca','Nigga','Otro'))
menos25 <- factor(df_baby$low, labels = c('No','Si'))

tb1 <- ftable(raza, menos25)
```

La tabla de frecuencias relativas debe ser dicriminando la raza, la cual es

```{r Punto1-2}

round(prop.table(tb1, margin = 1),1)
```

### 2. Dibuja un diagrama de mosaico de la tabla del ejercicio anterior.

```{r Punto2}

mosaicplot(prop.table(table(raza, menos25), margin = 1), 
           main = 'Proporción de bebes que nacen pesando\n menos de 2.5 kg discriminado por la raza de la madre',
           xlab = 'Raza', ylab = 'Bebe pesa menos de 2.5kg',
           color = c('red','green'))
```

Si dentro de la función `mosaicplot()` se usa la tabla `tb1` creada anteriormente con `ftable()`, se tendrá un error con las etiquetas. Por lo cual para realizar la grafica se debe utilizar `table()`.

### 3. Dibuja un diagrama bidimensional de barras, con las barras organizadas en bloques, que permita visualizar la información de los ejercicios anteriores. Aprovecha para nombres adecuados a los bloques, colores a las barras, y añadir una leyenda que explique qué representa cada barra.

```{r Punto3}

barplot(prop.table(table(raza, menos25), margin = 1),
        beside = TRUE, legend.text = TRUE,
        main = 'Proporción de bebes que nacen pesando\n menos de 2.5 kg   discriminado por la raza de la madre',
        xlab = 'Bebe pesa menos de 2.5kg', ylab = 'Proporción',
        col = c('beige','black','gray'))
```

### 4. ¿Se puede obtener alguna conclusión de la tabla y el diagrama de barras anterior? Argumenta tu respuesta

Según los datos, la raza de la madre si influye en el peso del recién nacido. COntrastan la raza blanca y el resto, teniendo menos proporción de recién nacidos con peso por debajo de los 2.5 kg en el primer caso.

### 5. Repite los cuatro ejercicios anteriores para los pares (madre fumadora o no, peso inferior a 2.5 kg o no) y para los pares (madre hipertensa o no, peso inferior a 2.5 kg o no.


### 6. Calcula una tabla de frecuencias relativas marginales de las ternas (raza de la madre, madre fumadora o no, peso inferior a 2.5 kg o no) que permita ver si la raza de la madre y su condición de fumadora o no fumadora influyen en el peso del bebé.

```{r}
fuma <- factor(df_baby$smoke, labels = c('No','Si'))

round(prop.table(table(raza,fuma,menos25), margin = c(1,2)),2)
```


### 7. Dibuja un diagrama de mosaico de la tabla del ejercicio anterior.

```{r}

mosaicplot(table(raza,fuma,menos25))
```

