---
title: 'Tarea 9: Ejercicio completo de Data Frames'
author: "Jhan Kevin"
date: "14/5/2020"
output:
  pdf_document: default
  html_document: default
---

```{r setup, include=FALSE}
knitr::opts_chunk$set(echo = TRUE)
```

Carga el CSV de la carpeta de datos del tema llamado run.csv y responde a las siguientes preguntas.

```{r CargarDatos}
df_run <- read.csv('../data/run.csv')
str(df_run)
head(df_run)
```

### 1. Indica cuantos estudiantes formaron parte del estudio de deporte

```{r Punto1}

n <- nrow(df_run)

# Otra forma
# dim(df_run)[1]
```

Parcticiparon `r n` estudiantes

### 2. Indica cuantos individuos son hombres y cuantos son mujeres

```{r Punto2}

nH <- nrow(subset(df_run, genero == "H"))
nM <- dim(subset(df_run, genero == "M"))[1]
```

`r nH` son hombres y `r nM` son mujeres.

### 3. Calcula el porcentaje medio de variación del pulso por minuto entre antes y después de hacer ejercicio y compara el valor de los que hacen ejercicio habitualmente y los que no. ¿Observas mucha diferencia?

```{r Punto3.1}

xvar <- df_run$pulso.despues - df_run$pulso.antes
var_med <- mean(xvar)

xvarp <- (df_run$pulso.despues - df_run$pulso.antes)/df_run$pulso.antes * 100
varp_med <- mean(xvarp)
```

La variación media es de `r round(var_med, 1)`

En promedio, el pulso aumentó `r round(var_med, 1)`, que corresponde a un `r round(varp_med, 1)`% luego de la actividad física.

```{r Punto3.2}

df_run$dif.pulso <- df_run$pulso.despues - df_run$pulso.antes
str(df_run)

dif_si <-  df_run[df_run$hace.deporte == 'si', 'dif.pulso']
m_si <- mean(dif_si)
mp_si <- mean(dif_si/df_run[df_run$hace.deporte == 'si', 'pulso.antes']) * 100

dif_no <- df_run[df_run$hace.deporte == 'no', 'dif.pulso']
m_no <- mean(dif_no)
mp_no <- mean(dif_no/df_run[df_run$hace.deporte == 'no', 'pulso.antes']) * 100
```

Entre los que si hacen deporte se tiene una variación de `r round(m_si,1)`, que corresponde a un `r round(mp_si,1)`%. Para los que no hacen deporte la veriación es de `r round(m_no,1)`, correspondiente a un `r round(mp_no,1)`%

### 4. Calcula el porcentaje medio de variación del pulso por minuto entre antes y después de hacer ejercicio  para los estudiantes que hacen ejercicio habitualmente y compara el valor de los hombres con el de las mujeres. ¿Observas mucha diferencia?

```{r Punto4}

dif_si_H <-  df_run[df_run$hace.deporte == 'si' & df_run$genero == 'H', 'dif.pulso']
m_si_H <- mean(dif_si_H)
mp_si_H <- mean(dif_si_H/df_run[df_run$hace.deporte == 'si'  & df_run$genero == 'H', 'pulso.antes']) * 100

dif_si_M <-  df_run[df_run$hace.deporte == 'si' & df_run$genero == 'M', 'dif.pulso']
m_si_M <- mean(dif_si_M)
mp_si_M <- mean(dif_si_M/df_run[df_run$hace.deporte == 'si'  & df_run$genero == 'M', 'pulso.antes']) * 100
```

Para los hombres que hacen ejercicio, la variación media es de `r round(m_si_H,1)` equivalente a un `r round(mp_si_H,1)`%. En las mujeres la variación media es de `r round(m_si_M,1)` que corresponde al `r round(mp_si_M,1)`%

### 5. Calcula el porcentaje medio de variación del pulso por minuto entre antes y después de hacer ejercicio para los estudiantes que no hacen ejercicio habitualmente y compara el valor de los fumadores con los no fumadores. ¿Observas mucha diferencia?

### 6. Calcula el porcentaje medio de variación del pulso por minuto entre antes y después de hacer ejercicio de todos los estudiantes según el tipo de actividad física que realizan. ¿Observas alguna diferencia?

```{r Punto6}


```

